【裁判字號】    93,交上易,123
【裁判日期】    921217
【裁判案由】    公共危險等
【裁判全文】
臺灣高等法院臺中分院刑事判決                  九十三年度交上易字第一二三號
    上  訴  人
    即  被  告  乙○○
右上訴人因公共危險等案件，不服臺灣臺中地方法院中華民國九十二年十二月十七日
第一審判決（民國九十二年度交易字第五三四號，起訴案號：臺灣臺中地方法院檢察
署民國九十二年度偵字第一五三三七號），提起上訴，本院判決如左：
    主      文
上訴駁回。
乙○○緩刑參年。
    事實及理由
一、本案經本院審理結果，認第一審判決認事用法及量刑均無不當，應予維持，並引
    用第一審判決書記載之事實、證據及理由（如附件） 。
二、上訴人即被告乙○○在本院未提出其他有利之證據及辯解，其上訴無理由，應予
    駁回。
三、查被告八十一年間因妨害公務案件經判處有期徒刑肆月，如易科罰金以參拾元折
    算壹日，並於八十一年九月三十日執行完畢，有台灣高等法院被告全國前案紀錄
    表一份附卷足稽，其前受有期徒刑以上刑之宣告，執行完畢後，五年以內未曾受
    有期徒刑以上刑之宣告，且事後已坦承犯行，並向被害人道歉，取得諒解，有道
    歉書一份可證（附原審卷第三十頁），已具悔意，因本件已被吊扣駕駛執照一年
    ，及罰鍰新台幣四萬九千五百元，另有交通部公路總局台中區監理站駕駛執照執
    行單、交通部公路總局自行收納款項收據影本各一紙附卷足稽，及其尚有二子女
    黃鈿翔、費喬登就學中，每學期學費分別為新台幣四萬四千九百四十元、一萬一
    千八百七十四元，亦有戶籍謄本一份、繳費收據二份在卷足憑，經此刑之宣告後
    ，應知警惕而無再犯之虞，本院因認暫不執行其刑為當，予以宣告緩刑，用啟自
    新。
據上論斷，應依刑事訴訟法第三百七十三條、第三百六十八條，刑法第七十四條第二
款，判決如主文。
本案經檢察官甲○○到庭執行職務。
中      華      民      國      九十三     年     三      月     四     日
                                臺灣高等法院臺中分院刑事第十庭
                                      審判長法  官  林  照  明
                                            法  官  王      銘
                                            法  官  林  清  鈞
右正本證明與原本無異。
不得上訴。
                                            書記官  許  哲  禎
中      華      民      國      九十三     年     三      月     五     日
                                                                        Ｉ
臺灣臺中地方法院刑事判決                        九十二年度交易字第五三四號
    公  訴  人  臺灣臺中地方法院檢察署檢察官
    被      告  乙○○  男  四十七歲（民國○○○年○月○○日生）
                        住台中縣大里市○村路四三巷二六弄十六號
                        身分證統一編號：Ｚ000000000號
右列被告因公共危險等案件，經檢察官聲請簡易判決處刑（九十二年度偵字第一五三
三七號），復經本院台中簡易庭移送本庭，本院合議庭裁定進行簡式審判程序，判決
如左：
    主  文
乙○○服用酒類，不能安全駕駛動力交通工具而駕駛，處有期徒刑月，如易科罰金
，以佰元折算壹日；又對於公務員依法執行職務時，施強暴，處有期徒刑肆月，如
易科罰金，以佰元折算壹日；又於公務員依法執行職務時，當場侮辱，處有期徒刑
貳月，如易科罰金，以佰元折算壹日；應執行有期徒刑捌月，如易科罰金，以佰
元折算壹日。
    事  實
一、乙○○於民國九十二年七月三十日十一時許起，即在台中縣大里市○村路四三巷
    二六弄十六號住處服用酒類，已達不能安全駕駛動力交通工具之程度，竟仍駕駛
    車牌號碼ＮＢ─二七二六號自小客車，沿台中縣大里市○○路行駛，於同日十二
    時四十分許，行經新仁路三段一一一巷口時，因酒後不能安全操控車輛，致擦撞
    對向前方由李有忠駕駛之ＮＹ─五八八六號自小客車，經李有忠報警，經警員黃
    政義據報前往處理，欲對乙○○進行酒測時，乙○○竟不遵酒測且持鑰匙進入車
    內欲駕車離去，為警加以制止後，乙○○遂基於妨害公務執行之故意，出手扭拉
    警員黃政義之衣領，同時扯掉該員警之上衣，對於公務員依法執行職務時，施強
    暴，嗣經警制伏，並將乙○○架上警車，欲帶回國光派出所，乙○○不斷掙扎，
    並以台語出言對執行職務之警員黃政義辱罵：「幹你娘雞歪」、「帶槍流氓」、
    「測三小」等語；嗣經警商請大里仁愛醫院醫護人員抽得乙○○血液送請鑑定其
    血液中酒精濃度為二三八ＭＧ／ＤＬ，經換算呼氣中酒精濃度為每公升一．三九
    毫克。
二、案經臺中縣警察局霧峰分局報請臺灣臺中地方法院檢察署檢察官偵查起訴及蒞庭
    檢察官對刑法第一百三十五條第一項妨害公務罪部分追加起訴。
    理  由
一、訊據被告乙○○對於在右揭時地酒後駕車並拉扯警員黃正義衣領、辱罵黃正義等
    情均坦承不諱，核與被害人黃政義指訴之情相符，並有財團法人仁愛綜合醫院一
    般生化檢驗報告單、道路交通事故現場圖、道路交通事故調查報告表（一）（二
    ）、觀測職務報告等在卷可資佐證，而被告確有妨害公務及辱罵警員之行為，亦
    經本院於九十二年十一月七日當庭勘驗光碟片內容無誤，並製有筆錄在卷可參。
    按服用酒類不能安全駕駛動力交通工具之認定，參考德國、美國之認定標準，對
    於吐氣濃度達每公升０．五五毫克，肇事率為一般正常人之十倍，應認為已達不
    能安全駕駛之標準（法務部八十八年五月十八日八八年度法檢字第一六六九號函
    參照），被告肇事後抽血所測得酒精濃度換算吐氣酒精濃度每公升高達一．三九
    毫克，已超逾前開不能安全駕駛之標準甚多。被告當時確係處於不能安全駕駛動
    力交通工具之狀態，至為灼然。而被告雖另辯稱：是警察要架我上車時，我才拉
    扯警員衣領的，我不是故意的云云，惟依被告自始至終抗拒酒測，最後係以抽血
    測得其血液中酒精濃度之情以觀，被告自有妨害公務之故意無疑，因而事證明確
    ，被告犯行洵堪認定，應予依法論科。
二、核被告所為，係犯刑法第一百八十五條之三服用酒類致無法安全駕駛動力交通工
    具罪、第一百三十五條之妨害公務罪及同法第一百四十條第一項之侮辱公務員罪
    。爰審酌被告酒醉後已不能安全駕駛，仍不顧公眾之安危，貿然駕車，應予非難
    ；且對公務員依法執行職務時施以暴力，不斷辱罵，顯然目無法紀，本應從重量
    刑，惟念被告已表悔意，犯後坦承犯行，復已得被害人黃政義之諒解（有被告出
    具之道歉書一紙附卷可參），犯後態度尚佳等一切情狀，分別量處如主文所示之
    刑及定其應執行刑，並諭知易科罰金之折算標準。
據上論斷，應依刑事訴訟法第四百五十二條、第二百七十三條之一第一項、第二百九
十九條第一項前段，刑法第一百八十五條之三、第一百三十五條第一項、第一百四十
條第一項、第四十一條第一項前段、第二項，罰金罰鍰提高標準條例第一條前段、第
二條，判決如主文。
中      華      民      國      九十二      年    十二    月    十七    日
                                      台灣台中地方法院交通法庭
                                        法  官  王  靜 秋
右正本證明與原本無異。
如不服本判決，應於送達後十日內向本院提出上訴狀 （須附繕本） ，上訴於台灣高
法院台中分院。
                                        書記官
中      華      民      國      九十二      年    十二    月    十七    日
附錄論罪科刑法條
第一百八十五條之三
服用毒品、麻醉藥品、酒類或其他相類之物，不能安全駕駛動力交通工具而駕駛者，
處一年以下有期徒刑、拘役或三萬元以下罰金。
第一百三十五條第一項
對於公務員依法執行職務時，施強暴脅迫者，處三年月以下有期徒刑、拘役或三百元
以下罰金。
第一百四十條第一項
於公務員依法執行職務時，當場侮辱，或對於其依法執行之職務公然侮辱者，處六月
以下有期徒刑、拘役或一百元以下罰金。


司法院資訊處製作；財團法人民間司法改革基金會備份。
